【裁判字號】    87,訴,2096
【裁判日期】    890103
【裁判案由】    毒品危害防制條例
【裁判全文】
臺灣板橋地方法院刑事判決                        八十七年度訴字第二九六號
    公  訴  人  臺灣板橋地方法院檢察署檢察官
    被      告  戊○○
    選任辯護人  舒建中
右列被告因毒品危害防制條例案件，經檢察官提起公訴（八十七年度偵字第一八八四
七號），甲○判決如左：
    主  文
戊○○無罪。
    理  由
一、公訴意旨略以：被告戊○○基於意圖營利之概括犯意，以0000000000
    號行動電話為聯絡工具，於民國（下同）八十七年五月間某日，在臺北縣中和市
    ○○街、同年七月初某日在臺北縣中和市某不詳地點、同年七月二十三日晚上八
    時許，在臺北縣中和市○○路與得和路口，連續三次以新臺幣（下同）二千元之
    代價，將每包一公克重之第二級毒品安非他命販賣予乙○○牟利。嗣於八十七年
    七月二十四日下午三時三十分許，經警前往乙○○臺北市○○區○○路三段三五
    二巷八號二樓住處搜索，查獲乙○○非法吸用安非他命，始獲悉上情，因認被告
    涉有違反毒品危害防制條例第四條第二項之販賣第二級毒品罪嫌云云。
二、按犯罪事實應依證據認定之，無證據不得推定其犯罪事實；又不能證明被告犯罪
    者，應諭知無罪之判決，刑事訴訟法第一百五十四條、第三百零一條第一項分別
    定有明文。訊據被告戊○○堅決否認有何販賣安非他命犯行，辯稱根本不認識乙○○，亦未使用上述行動電話等語。而公訴人認被告涉有販賣安非他命犯行，無
    非係以證人乙○○於偵查中之唯一指訴為依據。然查：經甲○向台灣大哥大股份
    有限公司查詢上開行動電話係由何人申請使用，經該公司函覆曾使用該行動電話
    之人為丙○○、丁○○二人，並無被告，而丁○○租用該行動電話之時間為八十
    七年七月五日至八月二十七日，丙○○則為八十八年五月十一日迄今，有該公司
    回函一紙在卷可稽，故公訴人認被告於八十七年五月間以該行動電話為聯絡工具
    販毒云云，即與事實不符。又經傳訊證人丙○○到庭證稱不認識被告，該行動電
    話並未借予他人使用等詞。且本案並未查獲被告持有大量安非他命或販毒之工具
    如電子秤或販毒之現金，故除乙○○之指訴外，無其他證據足認被告有何販賣安
    非他命之行為，則尚難僅以此指訴遽認被告有販賣安非他命之犯行，不能證明被
    告犯罪，此外，無其他積極證據足認被告有何販賣安非他命犯行，揆諸上開說明
    ，應為無罪之諭知。
三、據上論斷，應依刑事訴訟法第三百零一條第一項，判決如主文。
本案經檢察官郭永發到庭執行職務
中      華      民      國      八十九      年    一    月      三      日
                                    臺灣板橋地方法院刑事第六庭
                                        法  官    曾  正  龍
右正本證明與原本無異。
如不服本判決，應於判決送達後十日內向甲○提出上訴狀。
                                        書記官    吳  玉  華
中      華      民      國      八十九      年    一    月    三十一    日


司法院資訊處製作；財團法人民間司法改革基金會備份。
